臺灣花蓮地方法院刑事裁定
111年度聲字第267號
聲  請  人  臺灣花蓮地方檢察署檢察官
受  刑  人  曾文榮

                    住花蓮縣○○市○○路000巷0弄00○0號0樓之0

上列聲請人因受刑人數罪併罰有二裁判以上，聲請定其應執行之
刑（111年度執聲字第188號），本院裁定如下：
    主  文
曾文榮所犯如附表所示各罪所處之刑，應執行有期徒刑壹年貳月
。
    理  由
一、聲請意旨略以：受刑人曾文榮因如附表所示案件，先後經判
    決確定如附表所示，應依刑法第53條及第51條第5款，定其
    應執行之刑，爰依刑事訴訟法第477條第1項聲請裁定等語。
二、按裁判確定前犯數罪者，併合處罰之。但有下列情形之一者
    ，不在此限：一、得易科罰金之罪與不得易科罰金之罪。二
    、得易科罰金之罪與不得易服社會勞動之罪。三、得易服社
    會勞動之罪與不得易科罰金之罪。四、得易服社會勞動之罪
    與不得易服社會勞動之罪。前項但書情形，受刑人請求檢察
    官聲請定應執行刑者，依第51條規定定之；數罪併罰，分別
    宣告其罪之刑，若宣告多數有期徒刑者，於各刑中之最長期
    以上，各刑合併之刑期以下，定其刑期。但不得逾30年，刑
    法第50條、第51條第5款分別定有明文。又數罪併罰，有二
    裁判以上者，依第51條之規定，定其應執行之刑，同法第53
    條亦有明定。次按刑事訴訟法第370條第2項、第3項，已針
    對第二審上訴案件之定應執行之刑，明定有不利益變更禁止
    原則之適用；而分屬不同案件之數罪併罰有應更定執行刑之
    情形，倘數罪之刑，曾經定其執行刑，再與其他裁判宣告之
    刑定其執行刑時，在法理上亦應同受此原則之拘束。是以，
    另定之執行刑，其裁量所定之刑期，不得較重於前定之執行
    刑加計後裁判宣告之刑之總和。又法院於裁量另定應執行之
    刑時，祇須在不逸脫上開範圍內為衡酌，而無全然喪失權衡
    意義或其裁量行使顯然有違比例原則之裁量權濫用之例外情
    形，並不悖於定應執行刑之恤刑目的者，即無違裁量權之內
    部性界限（最高法院111年度台抗字第56號裁定意旨參照）
    。末按數罪併罰之案件，於審判中，現雖有科刑辯論之機制
    ，惟尚未判決被告有罪，亦未宣告其刑度前，關於定應執行
    刑之事項，欲要求檢察官、被告或其辯護人為充分辯論，盡
    攻防之能事，事實上有其困難。行為人所犯數罪，或因犯罪
    時間之先後或因偵查、審判程序進行速度之不同，或部分犯
    罪經上訴而於不同審級確定，致有二裁判以上，分別確定，
    合於數罪併罰之要件，依刑法第53條、第54條應依同法第51
    條第5款至第7款之規定，定其應執行之刑者，刑事訴訟法第
    477條第1項規定由檢察官聲請該法院裁定之（有刑法第50條
    第1項但書之情形，執行中應由受刑人請求檢察官為聲請）
    。依上開規定雖僅檢察官得向法院聲請（刑事訴訟法第477
    條第2項另規定，受刑人或其法定代理人、配偶，亦得請求
    前項檢察官聲請之），惟定應執行刑，不僅攸關國家刑罰權
    之行使，於受刑人之權益亦有重大影響，除顯無必要或有急
    迫情形外，法院於裁定前，允宜予受刑人以言詞、書面或其
    他適當方式陳述意見之機會，程序保障更加周全（最高法院
    110年度台抗大字第489號裁定意旨參照）。
三、經查：
  ㈠受刑人因竊盜案件，前經本院判處如附表所示之刑而確定在
    案，且附表編號1至4部分及5至6部分分別經定應執行刑確定
    等情，有本院110年度易字第329號判決書及臺灣高等法院被
    告前案紀錄表在卷足參。受刑人附表編號1至4部分所示得易
    科罰金之罪及其餘不得易科罰金之罪，固屬刑法第50條第1
    項但書所示不得併合處罰之情形，然此部分經受刑人同意定
    刑，有臺灣花蓮地方檢察署刑事執行意見狀附卷為佐。以故
    ，聲請人依刑事訴訟法第477條第1項規定，以本院為犯罪事
    實最後判決之法院，聲請就如附表所示各罪所處之刑定應執
    行之刑，其聲請經核尚無不合，應予准許。
  ㈡爰審酌受刑人如附表所示各罪，均係侵害財產法益之竊盜犯
    罪，犯罪型態、犯罪手段、罪質、法益類型大致相同，又受
    刑人犯行乃在110年9月6日至同年10月19日所為，觀之受刑
    人所犯各罪，行為時間有相當之密接性或重疊，雖未據認定
    屬於一行為，然此部分可見受刑人各罪所顯示之人格面，並
    無明顯差異，是此部分罪責非難，應考量其非難重複之部分
    ，允宜降低其重複部分之評價，以免與罪刑相當原則有悖；
    另參以受刑人先前在監執行狀況，其先前因前案入監之表現
    ，整體觀之，其行狀並無不佳等節，此有法務部○○○○○○○收
    容人個案、管教實施三聯單、個別教誨紀錄表紀錄監獄個案
    輔導紀錄、受刑人成績記分總表在卷可稽。綜上，爰就上開
    罪責及刑罰適應程度之相關定執行刑情狀，衡量受刑人各次
    犯罪行為之不法與罪責程度及刑罰加重之邊際效用遞減情形
    ，暨附表編號1至4部分、編號5至6先前執行刑之所形成之裁
    量界限拘束，另本院依前揭裁定意旨，函詢受刑人使其就本
    案定執行刑有陳述意見之機會，然迄未見覆等情，有本院11
    1年6月21日函文、收文資料查詢清單、收狀查詢清單在卷可
    參，依比例原則、平等原則、罪刑相當原則加以權衡，定其
    應執行刑如主文所示。
四、依刑事訴訟法第477條第1項，裁定如主文。
中　　華　　民　　國　　111 　年　　7 　　月　　14　　日
　　　　　　　　　刑事第三庭  法　官　林育賢
上列正本證明與原本無異。
如對本裁定不服，應於送達後5日內，向本院提出抗告狀（應抄
附繕本）。
因疫情而遲誤不變期間，得向法院聲請回復原狀。
中　　華　　民　　國　　111 　年　　7 　　月　　14　　日

                              書記官  鄭慧婷
附表：
編號 罪名 宣告刑 犯罪時間 偵查機關 年度案號 最後事實審及確定判決    備註      法院 案號 判決日期 確定日期  1 竊盜罪 有期徒刑4月 110年9月6日 臺灣花蓮地方檢察署110年度偵字第5088號等 臺灣花蓮地方法院  110年度易字第329號 111年3月8日  111年4月11日  ⑴編號1至4部分，均為得易科罰金，經本院定應執行有期徒刑9月確定。 ⑵編號5至6部分，經本院定應執行有期徒刑10月確定。 2 竊盜罪 有期徒刑4月 110年10月5日       3 竊盜罪 有期徒刑4月 110年10月5日       4 竊盜罪 有期徒刑4月 110年10月19日       5 侵入住宅竊盜罪 有期徒刑7月 110年9月29日       6 侵入住宅竊盜罪 有期徒刑7月 110年10月12日